臺灣臺南地方法院民事裁定
110年度司繼字第2481號
聲  請  人  簡睿均  
關  係  人  財政部國有財產署南區分署
上列聲請人聲請對被繼承人簡信義選任遺產管理人事件，本院裁
定如下：
    主  文
選任財政部國有財產署南區分署為被繼承人簡信義（男、民國00
年0月0日生、身分證統一編號：Z000000000號，生前最後住所：
臺南縣○○鎮○○街0號，民國98年7月5日死亡）之遺產管理人。
聲請程序費用新臺幣壹仟元由被繼承人簡信義之遺產負擔。
    理  由
一、按繼承開始時，繼承人之有無不明者，由親屬會議於一個月
    內選定遺產管理人，並將繼承開始及選定遺產管理人之事由
    ，向法院報明；無親屬會議或親屬會議未於前條所定期限內
    選定遺產管理人者，利害關係人或檢察官，得聲請法院選任
    遺產管理人，並由法院依前項規定為公示催告；公示催告期
    限屆滿，無繼承人承認繼承時，其遺產於清償債權，並交付
    遺贈物後，如有剩餘，歸屬國庫，民法第1177條、第1178條
    第2項、第1185條分別定有明文。
二、本件聲請狀意旨略以：聲請人與被繼承人簡信義皆為簡拗之
    繼承人，因被繼承人簡信義業於民國（下同）98年7月5日死
    亡，其繼承人均已聲請拋棄繼承，聲請人為辦理所有權人簡
    拗遺留之南投市○○段000○00000○00000○000000地號土地之公
    同共有繼承登記，故聲請鈞院選任被繼承人簡信義之遺產管
    理人，以保障聲請人之權利等語。
三、經查，聲請人主張之前開事實，業據提出戶籍謄本、繼承系
    統表、土地登記謄本等件為證，堪信為真實；復查被繼承人
    簡信義之繼承人均已拋棄繼承權，業據本院依職權調閱98年
    度司繼字第18號拋棄繼承卷宗核閱無誤，又未準用民法第11
    77條規定選定遺產管理人，而聲請人與被繼承人簡信義同為
    上述土地之所有權人簡拗之繼承人，故聲請人以利害關係人
    聲請選任被繼承人之遺產管理人，核與上開規定並無不合，
    應予准許。本院審酌無人承認繼承之遺產，於清償債權、交
    付遺贈物後，如有剩餘，應歸屬國庫，且遺產管理人之選任
    係屬法院之職權，其職務涉及公益性，除應注意遺產處置之
    公平性外，尚須慮及其適切性，即應兼顧被選任人對遺產、
    遺債之瞭解程度、處理遺產事務之能力與利害關係等綜合判
    斷之，而財政部國有財產署南區分署基於管理國有財產之權
    責，由其任被繼承人之遺產管理人，執行管理及清算遺產職
    務，尚屬適當。
四、依家事事件法第127條第4項之規定，裁定如主文。
中　　華　　民　　國　　110 　年　　9 　　月　　16　　日
                   家事法庭     司法事務官　田修豪
以上正本係照原本作成。
如對本裁定抗告，須於裁定送達後10日內向本院提出抗告狀，並
經繳納抗告費新臺幣1,000元整。
中　　華　　民　　國　　110 　年　　9 　　月　　17　　日
                                書  記  官　洪培綺